【裁判字號】    93,訴,2358
【裁判日期】    950316
【裁判案由】    強盜等
【裁判全文】
臺灣高雄地方法院刑事判決              93年度訴字第2358號
公  訴  人  臺灣高雄地方法院檢察署檢察官
被      告  甲○○
                    （另案在臺灣高雄第二監獄執行）
指定辯護人  本院公設辯護人己○○
被      告  丁○○
指定辯護人  樓嘉君律師
上列被告等因強盜等案件，經檢察官提起公訴（94年度偵字第11
297 號）及追加起訴（於民國94年1 月14日審判期日以言詞為之
），本院判決如下：
    主  文
甲○○竊盜，累犯，處有期徒刑捌月；又意圖為自己不法之所有
，以恐嚇使人將本人之物交付，累犯，處有期徒刑拾月；又意圖
為自己不法之所有，以詐術使人將本人之物交付，累犯，處有期
徒刑參月。應執行有期徒刑壹年陸月。
甲○○被訴強盜及交通肇事逃逸部分無罪。
丁○○無罪。
    事  實
一、甲○○前因違反肅清煙毒條例及麻醉藥品管理條例案件，經
    本院於民國84年12月6 日以84年度訴字第3168號分別判決處
    有期徒刑3 年2 月、3 月，其中違反麻醉藥品管理條例部分
    未經上訴而確定，違反肅清煙毒條例部分經上訴後，由臺灣
    高等法院高雄分院於85年7 月10日以85年度上訴字第796 號
    撤銷原判決改判有期徒刑3 年2 月確定，該院並進而就上開
    2 罪定應執行刑有期徒刑3 年4 月在案，入監執行後，於88
    年1 月29日縮短刑期假釋出監，嗣於89年7 月19日假釋期滿
    未經撤銷以已執行論。詎其猶未悛悔，於92年11月22日晚間
    10時10分許，乘坐不知情之友人丁○○所騎乘之機車，行經
    高雄市○○區○○路105 號附近時，因見乙○○將所駕駛之
    車號YN-6026 號自小客車（登記林玉枝名下）停放在武廟路
    105 號前下車而未熄火之際，認有機可乘，竟意圖為自己不
    法之所有，向丁○○推稱有事而下車（丁○○隨即自行騎車
    返家），進入乙○○之車內將車駛離現場而竊取得手，欲供
    己外出遊玩使用。得手後復因缺錢花用，乃另行意圖為自己
    不法之所有，經由乙○○留在車內之行動電話查悉乙○○友
    人之聯絡電話，再輾轉查悉乙○○之聯絡電話，而於同年月
    23日晚間11時許，在高雄縣鳳山市某路邊以公用電話撥打給
    乙○○，以該車輛之安全為由，恐嚇乙○○付款贖車，使乙○○心生畏懼，應允以新臺幣（下同）2 萬元贖回車輛，乙○○乃於同年月24日下午4 時30分許以自動櫃員機轉帳2 萬
    元至甲○○指定之不知情之戊○○於高雄市第二信用合作社
    四維簡易分社開設之帳戶內，甲○○再持戊○○之金融卡，
    於同年月24日下午5 時38分許及同年月25日下午1 時27分許
    ，至自動櫃員機接續提領5 千元、1 萬5 千元得手（戊○○
    之金融卡係其於不詳時間在高雄縣鳳山市之新浪網網咖店所
    失竊而未辦理掛失，但非甲○○所竊取，甲○○係於高雄縣
    鳥松鄉之太湖船汽車旅館內，自某不詳「藥頭」處收受該金
    融卡，收受之初係為與該「藥頭」交易往來所使用，嗣後另
    行起意用以領取恐嚇款項，詳理由欄貳、參所述）。又意圖
    為自己不法之所有，於92年12月3 日晚間9 時許，獨自駕駛
    前開竊得之車號YN-6026 號自小客車，前往高雄市苓雅區○○○路3 號高鳳加油站，隱瞞自己無意支付加油款項之事實
    ，而佯請工讀生辛○○將油箱加滿，致辛○○不疑有詐，誤
    以為甲○○加油後會支付款項，乃為該車輛加入43.92 公升
    價值870 元之九五無鉛汽油，並於9 時14分許開立同額發票
    ，甲○○詐騙汽油得手後旋即駕車逃逸，經加油站工作人員
    記下車號並報警。嗣於同日晚間11時40分許，甲○○駕駛上
    開自小客車搭載丁○○途經高雄市○○區○○路與建軍路口
    時為警查獲，並進而在高雄縣鳥松鄉○○路69號甲○○住處
    查扣前開戊○○之金融卡1 張。
二、案經高雄市政府警察局苓雅分局移送臺灣高雄地方法院檢察
    署檢察官偵查起訴以及臺灣高雄地方法院檢察署檢察官以言
    詞追加起訴。
    理  由
壹、證據能力之判斷：：
    按被告以外之人於審判中有滯留國外或所在不明而無法傳喚
    或傳喚不到者，其於檢察事務官、司法警察官或司法警察調
    查中所為之陳述，經證明具有可信之特別情況，且為證明犯
    罪事實存否所必要者，得為證據。又被告以外之人於審判外
    之陳述，雖不符刑事訴訟法第159 條之1 至第159 條之4 規
    定，而經當事人於審判程序同意作為證據，法院審酌該言詞
    陳述或書面陳述作成時之情況，認為適當者，亦得為證據；
    當事人、代理人或辯護人於法院調查證據時，知有同法第15
    9 條第1 項不得為證據之情形，而未於言詞辯論終結前聲明
    異議者，視為有前項之同意。刑事訴訟法第159 條之3 第3
    款、第159 條之5 分別定有明文。本件證人丙○○於警詢之
    陳述為審判外之陳述，辯護人雖不同意作為證據，然而，丙○○於本院迭經傳拘無著，堪認其所在不明而傳喚不到，又
    其接受警詢之時間為92年12月18日及93年1 月10日，距離事
    發時間相當接近，記憶應頗為清晰，且無證據顯示其遭到警
    察不當詢問，另其陳述內容核與其父林俊輝嗣後於偵查中所
    述並無捍格，亦無曲詞迴護或誣攀被告之跡象，是依其於警
    詢陳述時之外在環境及情況應具有特別可信之情形，其陳述
    內容並為證明犯罪事實之存否所必要，是應得為證據；至本
    件其他所引事證，檢察官、被告及辯護人均無異議作為證據
    ，本院審酌其作成之情況，未見有何不適當之情形，是亦得
    為證據，合先敘明。
貳、有罪部分：
一、訊據被告甲○○對於其竊取乙○○之自小客車、恐嚇乙○○
    將款項匯入戊○○帳戶贖車以及詐騙辛○○加油等事實供承
    不諱，復有下列事證可資佐證：（一）證人乙○○於警詢、
    偵查具結及本院審判中具結之陳述（其車輛遭竊及遭恐嚇而
    轉帳之事實）；（二）證人戊○○及其父陳中松於偵查具結
    之陳述（戊○○有在高雄市第二信用合作社四維簡易分社開
    戶及金融卡遭竊而未掛失之事實）；（三）證人辛○○於警
    詢之陳述（被告甲○○加油未付款即逃逸之事實）；（四）
    證人即查獲員警李江泉於本院審判中具結之陳述（其在甲○○住處查扣戊○○之金融卡之事實）；（五）贓物認領保管
    收據、車輛尋獲電腦輸入單、車輛車牌失竊作業—查詢車輛
    認可資料（乙○○之車輛失竊及尋獲之事實）；（六）高雄
    銀行自動櫃員機交易明細表、顧客新開戶申請書、交易明細
    查詢單、提款紀錄表及高雄市第二信用合作社函覆戊○○申
    請消費貸款資料（乙○○將款項轉入戊○○帳戶後遭提領之
    事實）；（七）內政部警政署刑事警察局93年1 月9 日刑紋
    字第0920241478號鑑驗書（警察在乙○○失竊自小客車之採
    得被告指紋之事實）；（八）相片（甲○○提領恐嚇款項以
    及竊得車輛遭查獲之事實）。前開事證足徵被告之自白與事
    實相符，堪予採信。本件事證明確，被告犯行洵堪認定。
二、核被告所為，係犯刑法第320 條第1 項之普通竊盜罪、第34
    6 條第1 項之恐嚇取財罪、第339 條第1 項之詐欺取財罪。
    檢察官起訴意旨就竊盜部分原認被告所涉為刑法第321 條第
    1 項第4 款之加重竊盜罪嫌，容有未合，然其基本事實既為
    同一，自應予以變更。被告所犯上開3 罪間，犯意各別，行
    為互殊，應予分論併罰。又被告有如犯罪事實欄所列前科紀
    錄，此有臺灣高等法院被告全國前案記錄表在卷可稽，其於
    有期徒刑執行完畢後5 年內再犯本件有期徒刑以上之罪，為
    累犯，應依刑法第47條規定加重其刑。茲審酌被告正值青壯
    之年，不思以正當方式取得財物，率爾侵害他人之財產安全
    ，實有非是，然其於審判中尚能供承犯行，以及其犯罪之動
    機、手段、所生損害等一切情狀，量處如主文所示之刑，並
    定其應執行之刑，以資懲儆。扣案戊○○帳戶之金融卡1 張
    雖為被告犯罪所用，但非被告所有之物，爰不予宣告沒收，
    附此敘明。
三、不另為無罪諭知部分：
（一）公訴意旨另以：被告甲○○與不詳姓名年籍綽號「張國榮
      」、「阿賓」之成年男子，基於犯意聯絡，於92年11月間
      ，在高雄縣鳳山市○○路上之新浪網網咖店內，以不詳方
      法，共同竊取戊○○所有之皮夾1 個（內含戊○○於高雄
      市第二信用合作社所開立帳戶之存摺1 本及金融卡1 張）
      ，因認被告涉有刑法第321 條第1 項第4 款之加重竊盜犯
      嫌等情。
（二）按犯罪事實應依證據認定之，無證據不得認定犯罪事實；
      不能證明被告犯罪者，應諭知無罪之判決，刑事訴訟法第
      154 條第2 項、第301 第1 項分別定有明文。又認定犯罪
      事實所憑之證據，雖不以直接證據為限，間接證據亦包括
      在內，然而無論直接或間接證據，其為訴訟上之證明，須
      達於通常一般之人均不致有所懷疑，而得確信其為真實之
      程度者，始得據為有罪之認定，最高法院76年臺上字第49
      86號判例意旨可資參照。
（三）訊據被告甲○○堅決否認此部分竊盜犯行，辯稱：扣案戊○○之信用卡1 張係伊於高雄縣鳥松鄉之太湖船汽車旅館
      內，自某不詳「藥頭」處所收受，收受之初係為與該「藥
      頭」交易往來方便所使用，嗣後另行起意用以領取恐嚇款
      項等語。經查，本件信用卡及存摺失竊之事實，固經證人
      戊○○及其父親陳中松於偵查中結證明確，然彼等均無從
      指出究係何人所竊取，而衡情被告甲○○取得該金融卡之
      可能途徑甚夥，非必即係其竊盜而來，其間尚有合理之懷
      疑，是尚難遽以竊盜罪相繩。此外復查無其他積極證據足
      認被告甲○○有此部分竊盜犯行，揆諸前開說明，原應為
      無罪之諭知，然公訴意旨認此部分與前開論罪科刑之竊盜
      案件有裁判上一罪之連續犯關係，爰不另為無罪之諭知。
      又依被告甲○○所述，其收取該金融卡之初並非為恐嚇取
      財所用，是被告就此部分有無另涉贓物罪或其他犯罪，尚
      非本案起訴效力所及，非本院所得審究，併此敘明。
參、無罪部分：
一、被告丁○○竊盜部分：
（一）檢察官於94年1 月14日本院審判期日中，就提起公訴之被
      告丁○○，另以言詞追加起訴其與被告甲○○共同竊取前
      開乙○○之車號YN-6026 號自小客車，而涉有竊盜犯嫌等
      情。
（二）訊據被告丁○○堅決否認有何竊盜犯行，辯稱：事發當晚
      伊騎機車搭載甲○○，途中甲○○要伊停車，說要下車找
      人，伊還沒停妥甲○○就跳下車，伊不知道甲○○去何處
      ，因為等不到甲○○，伊只好自己騎車回家，後來甲○○
      打手機說人在伊住處對面之公園，伊出去時看見甲○○駕
      駛1 部白色自小客車，甲○○說是向朋友所借，聊完天後
      甲○○就離開，伊並未偷車，至為警查獲時伊所穿著乙○○之外套，係查獲當日晚間11時許與甲○○碰面時，甲○○所交給伊穿上等語。
（三）經查：證人乙○○所使用之車號YN-6026 號自小客車失竊
      之事實，固經證人乙○○於警詢、偵查及本院審判中證述
      歷歷，然其僅有看見駕駛座上有1 人，並無法指認為何人
      所為或是否被告丁○○所為。檢察官追加被告丁○○涉有
      此部分竊盜犯行，主要係以共同被告甲○○於本院所陳述
      之內容為據。經查被告甲○○前於偵查階段原矢口否認有
      何竊車犯行，辯稱該車係高雄市立陽明國民中學之同學即
      第2 屆第22班之「張國榮」所交付，然經函查結果，該校
      第1 至3 屆均無「張國榮」其人，此有該校93年3 月9 日
      高市陽中輔字第0930000629號函可憑，而甲○○所提供「
      張國榮」使用之電話門號0000000000亦追查無著。嗣後被
      告甲○○於本院始供承竊車之犯行且「張國榮」為其所杜
      撰之人名，其雖進而表示竊車時被告丁○○亦在場，然而
      細繹其陳述內容，其於93年12月21日審判中陳稱：「車是
      我開的，丁○○騎機車載我，經過此車時，我低頭看該車
      還啟動，應沒鎖，我就跟丁○○講把車開走去玩，丁○○
      說好」等語；於94年1 月14日審判中陳稱：「（那部車號
      YN-6026 號自用小客車是誰去偷？）我坐機車經過看到汽
      車未熄火想要開來玩，下車將之開走」、「（丁○○有參
      加偷車？）沒有。他只有騎機車載我」、「（他有叫你去
      偷那部車？或偷去賣？）沒有」、「（你偷那部車是否因
      該車鑰匙沒拔出且車仍在發動而直接開走？）是」、「（
      騎機車經過時如何得知該車仍在發動且車內沒人？）看排
      氣管在冒煙，且騎機車經過時我有特地回頭注意看裡面，
      經過時丁○○一開始不知道我要偷車，我拍他的肩膀跟他
      說我要偷車叫他停下來」、「（你在偷該車前有無先告訴
      丁○○？）我有告訴他我要偷這部車玩，叫他停車，他就
      停車讓我下車偷車」、「（剛才為何說丁○○不知道你要
      偷車？）我是臨時起意的」、「（提示93年12月21日審判
      筆錄中你說『你要將車開去玩，丁○○說好』是否實在？
      （提示並告以要旨））這一次才是實在的」等語；於95年
      2 月23日：「（有無於於92年11月22日晚上10時10分許，
      在高雄市○○區○○路105 號前，與張國榮、阿賓共同竊
      取乙○○所有之車牌號碼YN-6026 號自用小客車？）是我
      與丁○○一起偷的，沒有其他人」、「（如何偷？）丁○○騎車載我經過，我看車子沒有熄火，車主不在車上，我
      就上去開走」、「（偷車時丁○○在做什麼？）丁○○騎
      車載我，偷車時沒有事先告訴丁○○，但他知道我要偷車
      ，因為之前我們就有聊到偷車開出去玩的事，後來經過看
      到該部車，我就跟他說這部車好不好，他沒有講話，我就
      下去偷，他騎機車跟在後面」等語。細繹被告甲○○陳述
      內容，其對於竊車之前有無先告知丁○○、丁○○有無應
      允等情節先後不一，不無瑕疵，且其亦未表示被告丁○○
      有何下手行竊或把風之情事，是尚難僅憑其陳述即遽認被
      告丁○○就本件竊盜犯行有何犯意之聯絡或行為之分擔，
      被告丁○○所辯應可採信。至被告丁○○為警查獲時坐在
      系爭自小客車上且穿著乙○○原置於該車後車箱之外套一
      節，衡情被告丁○○可能係事後取得該外套，不能據此推
      認其先前有參與竊盜之犯行，其間尚有合理之懷疑存在。
      此外復查無其他積極證據足認被告丁○○有此部分竊盜犯
      行，既無從證明其有犯罪，揆諸前開說明，自應為無罪之
      諭知。
二、被告2人強盜及交通肇事逃逸部分：
（一）公訴意旨略以：被告甲○○於92年12月3 日晚間在前述高
      鳳加油站加油後，於同日晚間約9 時30分許，駕駛上開竊
      得之自小客車，至高雄縣鳳山市○○路373 巷口搭載被告
      丁○○後，於同日晚間10時30分許，行經高雄縣鳳山市○○路舊縣政府旁與停車場中間之巷內（光復路2 段150 巷
      附近），見丙○○1 人騎乘車牌號碼WDJ-398 號輕型機車
      ，遂基於意圖為自己不法所有之犯意聯絡，由甲○○駕駛
      上開竊得之自小客車向前擦撞丙○○之機車右側，致使丙○○人車倒地，並因受有外傷及腦震盪，意識陷於昏迷而
      不能抗拒之際，被告2 人再一同下車強取丙○○所有、放
      置在機車置物箱內之金色手提包1 只（內含小皮包、信用
      卡皮包各1 個，丙○○身分證、駕駛執照、大立伊勢丹百
      貨信用卡、大統百貨信用卡、台新銀行信用卡、聯邦銀行
      信用卡、大眾銀行信用卡、中國商銀信用卡各1張，土地
      銀行存摺1 本，大清銀幣2 枚，現金120 元，及摩托羅拉
      牌C289型行動電話1支），得手後將上開金色手提包（其
      內物品現金100 元、行動電話1 支業已遭不詳方法處分）
      ，藏放在上開竊得之小客車後車廂內，隨即駕駛上開竊得
      之小客車逃逸。迄至同日晚間11時40分許，被告2人駕駛
      上開竊得之小客車，途經高雄市○○區○○路與建軍路口
      時，為警當場查獲，並在上開小客車之後車箱內扣得強盜
      所得財物金色手提包1 個。因認被告2 人共同涉有強盜罪
      嫌及交通肇事逃逸罪嫌等情（交通肇事逃逸部分於原起訴
      書所犯法條欄並未記載，本院審判中經檢察官表明其為起
      訴書所載事實範圍內並補充所犯法條）。
（二）訊據被告甲○○固不否認於交通事故發生當時有駕車搭載
      丁○○經過該處之事實，然未明確承認自己有撞及丙○○
      而肇事（詳下述），亦堅決否認有何強盜犯行；被告丁○○則堅決否認於交通事故發生當時在車上，辯稱：伊於當
      日晚間11時許始坐上車，未幾即為警查獲等語。本件首應
      探究者，厥為被告甲○○所駕駛之自小客車，究有無與丙○○所騎乘之機車發生撞擊而肇事？
（三）經查，證人丙○○於警詢中陳稱，伊當時騎機車速度很快
      ，不知如何摔倒，醒來時已在醫院，才知道皮包不見，皮
      包原來放在置物箱等語，證人即丙○○之父林俊輝於偵訊
      中亦表示丙○○不知是自己摔倒還是被撞，是由彼等之陳
      述，尚無從察知本件交通事故發生之經過情形如何、丙○○是否遭甲○○所駕駛之自小客車撞擊而倒地。其次，公
      訴意旨認被告甲○○駕駛自小客車係「向前擦撞丙○○之
      機車右側」，惟分析兩車車身所留擦撞痕跡，乙○○表示
      其自小客車尋獲後發線右前保險桿附近有擦撞痕跡，而證
      人丙○○則陳稱，其機車本來沒有擦撞痕跡，事發後檢視
      座墊右側下方有1 道被擦撞之痕跡，左方有多處擦痕，感
      覺應是從右方擦撞而往左邊傾倒等語，此外復有兩車採證
      相片附卷可參，則此兩車擦撞痕跡之相對位置（即自小客
      車右前處與機車右側），衡情顯非自小客車向前擦撞丙○○之機車右側所得造成，是亦難認此即為兩車發生擦撞所
      留下之痕跡，而據以推認兩車曾發生過擦撞。再者，被告
      甲○○於94年1 月14日審判中陳稱：「（開車時是故意撞
      丙○○？）沒有，撞到他時連我自己都不知道」、「（如
      何撞到丙○○？）我撞到時連我自己也不知道。撞到後我
      車子震一下，我從後視鏡看到1 位女子連機車倒在路上」
      、「（丙○○說他皮包放在坐墊下置物箱？）撞到他後他
      機車置物箱裡物品都散掉」、「（從何處撞到丙○○？）
      從右手邊」、「（開車時如何撞到丙○○之機車？）並不
      清楚」、「（丙○○是如何倒在地上？）我沒看到丙○○
      倒地，我下車時他與機車已分離」、「（你如何知道要下
      車查看？）我看到一人倒在地上」、「（他倒的位置？）
      我從右後視鏡看到丙○○倒在右後方」、「（你有看到機
      車往何處倒？）往左側倒地」、「（你有看到丙○○倒下
      來？）沒有」等語；於95年2 月23日審判中陳稱：「（當
      你開車撞到丙○○時，丁○○當時有無在車上？）是」、
      「（他有無下車拿丙○○的東西？）他有下車拿皮包，我
      不知道是不是我撞到對方的，但我沒有拿皮包，我也有下
      車」、「（你為何要下車？）因為發生車禍所以下來看」
      、「（有無於同日晚間約9 時30分許，駕駛上開竊得之小
      客車，至高雄縣鳳山市○○路273 巷口搭載丁○○後，於
      同日晚間10時30分許，與搭載丁○○行經高雄縣鳳山市○○路舊縣政府旁與停車場中間之巷子內（光復路2 段150
      巷附近），見丙○○1 人騎乘車牌號碼WDJ-398 號輕型機
      車向前擦撞丙○○之機車右側，致使丙○○人車倒地？）
      我沒有故意撞他，我也不確定有無撞到他，當時毒癮發作
      ，我是從後照鏡看到後面有機車倒地，才下車查看」等語
      。細繹被告甲○○所述內容，其對於是否有與丙○○之機
      車發生擦撞一事，並未為明確一貫之陳述，是亦難以此認
      定確有擦撞。被告甲○○駕車既無從認定有撞擊丙○○之
      事實，則無從認其與被告丁○○有以此方式撞昏丙○○而
      強盜財物之事實，或彼等有於肇事後逃逸之事實。至警方
      雖在車上查到丙○○之皮包1 只，然此充其量僅能認為被
      告2 人中有人利用丙○○人車倒地而置物箱物品散落之機
      會取走該皮包（此有無涉及刑責，非起訴效力所及而為本
      院所得審究之範圍），並無從遽認被告2 人故意撞昏丙○○而強盜其財物，依現有事證尚存有合理之懷疑。此外復
      查無其他積極證據足認被告2 人有強盜及交通肇事逃逸犯
      行，既無從證明彼等有犯罪，揆諸前開說明，自應為無罪
      之諭知。
據上論斷，應依刑事訴訟法第299 條第1 項前段、第300 條、第
301 條第1 項，刑法第320 條第1 項、第346 條第1 項、第339
條第1 項、第47條、第51條第5 款，罰金罰鍰提高標準條例第1
條前段，判決如主文。
本案經檢察官庚○○到庭執行職務。
中    華    民    國    95    年    3    月    16     日
            鳳山刑事第2 庭審判長法  官 邱明弘
                                法  官 李嘉益
                                法  官 譚德周
以上正本證明與原本無異。
如不服本判決，應於收受送達後10日內向本院提出上訴書狀。
中    華    民    國    95    年    3     月    16    日
                                書記官 廖美玲
得上訴
附錄法條：刑法第320 條第1 項、第346 條第1 項、第339 條第
1 項
中華民國刑法第320條
(普通竊盜罪、竊佔罪)
意圖為自己或第三人不法之所有，而竊取他人之動產者，為竊盜
罪，處 5 年以下有期徒刑、拘役或 500 元以下罰金。
意圖為自己或第三人不法之利益，而竊佔他人之不動產者，依前
項之規定處斷。
前二項之未遂犯罰之。
中華民國刑法第346條
(單純恐嚇罪)
意圖為自己或第三人不法之所有，以恐嚇使人將本人或第三人之
物交付者，處6 月以上5 年以下有期徒刑，得併科1 千元以下罰
金。
以前項方法得財產上不法之利益，或使第三人得之者，亦同。
前二項之未遂犯罰之。
中華民國刑法第339條
(普通詐欺罪)
意圖為自己或第三人不法之所有，以詐術使人將本人或第三人之
物交付者，處5 年以下有期徒刑、拘役或科或併科1 千元以下罰
金。
以前項方法得財產上不法之利益或使第三人得之者，亦同。
前二項之未遂犯罰之。


司法院資訊處製作；財團法人民間司法改革基金會備份。
